# 债券的发行费用为什么是冲减初始成本

提问人：原来你就在这里 时间：2016-08-06 14:23:10
请问各位老师： 发行债券的发行费用为什么是计入发行债券的初始成本，反映在“应付债券--利息调整”科目呢？ 发行权益性证券的发行费用冲减资本公积--股本溢价还可以理解。发行债券的发行费用就觉得难以理解了。支付发行费用并不会导致以后少付本金和利息，发行费用怎么能冲减发行债券的初始成本呢？

回答人：chenyiwei
发行费用的支付与募集资金的取得基本在同一时点，客观上减少了募集资金净额，提高了实际资金成本（即实际利率）。 理解了股票发行费用冲减股票的发行溢价，则对债券发行费用冲减债券的初始计量金额也应当是可以理解的，两者的原理相似。

提问人：原来你就在这里 时间：2016-08-14 23:25:06
还想继续请教陈老师，以募集资金的净额作为应付债券的初始确认金额，可以从准则里找到依据吗？ 我找了一下，就看到《金融工具确认和计量》 第三十条 企业初始确认金融资产或金融负债，应当按照公允价值计量。对于以公允价值计量且其变动计入当期损益的金融资产或金融负债，相关交易费用应当直接计入当期损益；对于其他类别的金融资产或金融负债，相关交易费用应当计入初始确认金额。 第三十一条 交易费用，是指可直接归属于购买、发行或处置金融工具新增的外部费用。新增的外部费用，是指企业不购买、发行或处置金融工具就不会发生的费用。 交易费用包括支付给代理机构、咨询公司、券商等的手续费和佣金及其他必要支出，不包括债券溢价、折价、融资费用、内部管理成本及其他与交易不直接相关的费用。

回答人：chenyiwei
就是这两条作为依据。